【裁判字號】    91,交聲,1339
【裁判日期】    920210
【裁判案由】    違反道路交通管理處罰條例聲明異議
【裁判全文】
臺灣臺北地方法院交通事件裁定                  九十一年度交聲字第一三三九號
    原處分機關  臺北市交通事件裁決所
    異  議  人  甲○○ 男 五十二歲（民國○○○年○月○○○日生）
    即受處分人
右列異議人即受處分人因違反道路交通管理處罰條例案件，對於臺北市交通事件裁決
所九十一年六月十一日所為之處分（原處分案號：北市裁三字第裁二二—ＡＢＸ六一
七四七八號），聲明異議，本院裁定如左：
        主  文
異議駁回。
        理  由
一、原處分機關係以：異議人甲○○於民國九十一年二月二十二日二時四十三分許駕
    駛車號二Ｃ—三九五號營業一般小客車，沿臺北市○○路北向南方向行駛，行經
    辛亥路與興隆路三段路口適遇綠燈，加上當時車輛稀少，隨即左轉至興隆路三段
    ，其左轉後即遭臺北市政府警察局文山分局第二分局興隆派出所員警舉發異議人
    違規左轉，爰以「直行號誌違規左轉」為由，依道路交通管理處罰條例第四十八
    條第二款規定裁處異議人罰鍰新臺幣（以下同）一千八百元。異議意旨則以：異
    議人駕車行經前開地點時，於興隆路二、三段路口適遇綠燈，且車輛稀少因此逕
    自左轉，竟遭警攔停舉發違規，異議人遂要求員警告知綠燈不得左轉之規定，惟
    該員警無法回答，另該舉發員警亦未給其任何單據即行離開，致其無法明瞭其違
    規事由，為此不服，爰提出異議。
二、按汽車駕駛人轉彎時，不依號誌指示者，處新臺幣六百元以上一千八百元以下罰
    鍰，道路交通管理處罰條例第四十八條第二款定有明文。又依違反道路交通管理
    事件統一裁罰標準及處理細則第十一條第一項第一款之規定：當場舉發者，舉發
    違反道路交通管理事件通知單上應填記駕駛人姓名、性別、出生年月日、地址、
    身分證統一號碼及車主姓名、地址、車牌號碼、車輛種類。被查獲之駕駛人或行
    為人為受處分人時，應將該通知單填記後交付該行為人簽名或蓋章收受之；拒絕
    簽名者，並記明其事由，視為已收受。
三、異議人甲○○固不否認有於前揭時、地駕駛上開車號小客車綠燈左轉之事實，故
    本件爭點應係該地點綠燈是否可左轉。經查，上述路口設置之行車管制號誌為：
    箭頭燈號有直行、左轉、右轉箭頭，因辛亥路、興隆路交叉路口為交通瓶頸，車
    輛多且擁塞，故參與道路交通之用路人即應遵循左轉箭頭號誌之指示行駛，異議
    人自承未待轉彎箭頭號誌亮起即逕行左轉，即與上開號誌之指示未合，是異議人
    違規事實明確，堪以認定，異議人所辯，並無理由。又異議人稱舉發警員並未給
    予任何單據，然此係因異議人拒絕簽收，依前揭規定，應視為異議人已收受，此
    部分異議人所辯，亦無理由。從而，原處分機關以異議人逾越指定應到案日期到
    案，依道路交通管理處罰條例第四十八條第二款之規定以最高額裁罰異議人一千
    八百元，並無不當。本件異議為無理由，應予駁回。
據上論斷，應依道路交通案件處理辦法第十九條，裁定如主文。
中      華      民      國    九十二    年      二      月      十      日
      臺灣臺北地方法院交通法庭
                                          法  官  楊  晉  佳
右正本證明與原本無異。
如不服本裁定，應於裁定送達後五日內向本院提出抗告狀。
                                          書記官  陳  惠  娟
中      華      民      國    九十二      年      二      月    十二    日


司法院資訊處製作；財團法人民間司法改革基金會備份。
